臺灣高等法院臺南分院刑事判決
　　　　　　　　　　　　　94年度重上更(二)字第117號　Ａ
上　訴　人　臺灣臺南地方法院檢察署檢察官
被　　　告　乙○○
選任辯護人　鄭慶海　律師
被　　　告　甲○○
上列上訴人因被告等偽造文書案件，不服臺灣臺南地方法院八十
七年度訴字第九六六號中華民國八十七年九月十五日第一審判決
（起訴案號：臺灣臺南地方法院檢察署八十六年度偵字第一四六
九二號），提起上訴，判決後，經最高法院第二次發回更審，本
院判決如下：
      主      文
上訴駁回。
      理      由
一、公訴意旨略以：被告甲○○以土地代書為業，利用不識字之
    蘇天送（業經亡故）於民國（下同）七十六年十月間，出售
    坐落台南縣永康市○○段一四二八地號土地予周鴻良，由其
    代辦土地所有權移轉登記，而取得蘇天送所有印章、印鑑證
    明及一四二八、一四二八－一、一四二八－四等地號土地所
    有權狀之機會，竟與乙○○基於共同之犯意聯絡，於不詳時
    間偽造蘇天送出售系爭永康市○○段一四二八－一及一四二
    八－四地號土地（以下簡稱系爭土地）予乙○○之買賣協議
    書，內載：「．．．前揭計劃道路原為乙方（乙○○）承買
    ，土地徵收款也應歸乙方收取，．．如政府機關辦理公告徵
    收時，甲方（蘇天送）應即無條件協同出面領取徵收補償款
    ．．」，並由甲○○為見證人，日期則記載為七十六年十一
    月三十日。復於八十五年三月八日偽造以上開二筆系爭土地
    為擔保，權利總金額新台幣（下同）一千五百萬元之抵押權
    設定契約書，並由甲○○於同日代理向永康地政事務所辦理
    抵押權設定登記，使該管公務員登載於職務上所掌之土地登
    記簿，足以生損害於地政事務所之公正及蘇天送。八十五年
    四月二十六日，該一四二八－一號土地經永康市公所征收，
    並通知蘇天送於八十五年六月十日領取征收補償款時，始知
    上情。經蘇天送告訴及其子丙○○告發偵辦，認被告二人涉
    有刑法第二百十六條、第二百十條、第二百十四條偽造文書
    等罪嫌云云。
二、按犯罪事實應依證據認定之，無證據不得認定其犯罪事實。
    次按不能證明被告犯罪或其行為不罰者，應諭知無罪之判決
    。刑事訴訟法第一百五十四條第二項、第三百零一條第一項
    分別定有明文。又認定犯罪事實須依證據，是否可信更須參
    酌各方面之情形，尤不能以推測理想之詞，以為科刑判決之
    基礎；刑事訴訟法上所謂認定犯罪事實之證據，係指足以認
    定被告確有犯罪行為之積極證據而言，該項證據自須適合於
    被告犯罪事實之認定，始得採為斷罪資料；犯罪事實之認定
    ，應憑真實之證據，倘證據是否真實尚欠明顯，自難以擬制
    推測之方法，為其判斷之基礎；被害人之陳述如無瑕疵，且
    就其他方面調查又與事實相符，固足採為科刑之基礎，倘其
    陳述尚有瑕疵，而在未究明前，遽採為論罪科刑之根據，即
    難認為適法。又告訴人之告訴，係以使被告受刑事訴追為目
    的，是其陳述是否與事實相符，仍應調查其他證據以資審認
    。最高法院二十年度上字第九五八號、二十九年上字第三一
    ０五號、五十三年台上字第六五六號、六十一年台上字第三
    ０九九號、五十二年度台上字第一三００號分別著有判例可
    資參照。
三、本件公訴人認被告乙○○、甲○○二人涉有偽造文書罪嫌，
    無非以上揭事實，業據告訴人之子即告發人丙○○指訴，且
    有買賣協議書、抵押權設定契約書、土地登記申請書等影本
    及土地登記簿謄本等，為論罪依據。
四、訊據被告乙○○、甲○○均堅決否認有右揭偽造文書之犯行
    ，被告乙○○辯稱：「伊於七十六年間因甲○○之介紹，向
    蘇天送購買系爭二筆道路用地，原約定增值稅由伊與蘇天送
    各負擔一半，嗣蘇天送以增值稅負擔過重，要求不辦理所有
    權移轉登記，然為給伊有所保障，是以簽立該買賣協議書、
    授權書，並分別在買賣契約及抵押權設定契約文件上蓋妥印
    章」等語。被告甲○○辯稱：「系爭土地原係伊介紹蘇天送
    購買，後來蘇天送欲賣掉該地籌錢，找伊幫忙，伊即把該地
    分割為五塊，其中一四二八及一四二八之二、之三等三部分
    土地，出賣予案外人周鴻良等人，另一四二八之一及一四二
    八之四號二筆土地因係路地，價值不高，即按公告地價一半
    出賣予乙○○，七十六年十一月三十日要辦理移轉登記時，
    蘇天送發現要繳增值稅太高，他說不要過戶，他們雙方就在
    七十六年十一月三十日找伊寫協議書，之後乙○○向伊說沒
    保障，蘇天送有說怎樣寫都沒關係，伊都會履行，當時也把
    買賣契約書及抵押權設定契約書蓋好印章，何時辦都可以，
    過二年後，七十八年十月一日地政文書格式有變更，伊又拿
    去給蘇天送蓋章，蘇天送亦都有蓋，後來在八十五年間調查
    路地徵收時，伊跟乙○○說要徵收，問乙○○要辦設定或移
    轉，乙○○說要辦設定，伊找蘇天送五次均找不到人，以為
    蘇某要避債，於是以伊當時蓋好之設定契約書拿去辦理設定
    」等語。
五、經查：
（一）本案雖係以蘇天送之名義具名告訴，然蘇天送均未在偵查
      中及原審審理時到庭，所有指訴內容均出自蘇天送之子丙○○所為，而丙○○並非於七十六年間親自、直接與甲○○、乙○○接洽出賣土地之當事人，則其代蘇天送所為之
      指訴內容，自難免有猜測與事實不相符合之陳述。而本案
      公訴人所引為論罪之證據買賣協議書、抵押權設定契約書
      、土地登記申請書等影本及土地登記簿謄本等，均屬客觀
      上存在之事實，並不足否定被告所辯係蘇天送將系爭土地
      出賣予乙○○後，因增值稅過高，不願立即辦理過戶登記
      ，而將該二筆土地之處分權交由甲○○處理，並出具委託
      書、及在買賣契約書及抵押權設定契約書上預先蓋好印章
      後，交由甲○○保管之事實。又公訴人認定系爭「買賣協
      議書」、「抵押權設定登記」涉有偽造，端視蘇天送在七
      十六年間是否有將系爭一四二八－一及一四二八－四號等
      二筆土地出賣予乙○○，有無授權甲○○處理該二筆土地
      為斷，苟如被告乙○○及甲○○所言，蘇天送於七十六年
      間將系爭二筆土地出賣予乙○○，因增值稅問題而不願辦
      理所有權移轉登記，方將該二筆土地之處分權限授權甲○○，則系爭買賣協議書及辦理抵押權設定登記程序自均係
      出於蘇天送之授權所為，並無何偽造文書或使公務員登載
      不實之情事。
（二）系爭一四二八－一及一四二八－四等二筆土地，原均屬同
      段一四二八地號內之土地，於七十四年五月七日逕為分割
      為一四二八、一四二八－一及一四二八－二等三筆，該一
      四二八號土地又於七十五年一月十日分割為一四二八及一
      四二八－三等二筆，另一四二八－二號土地亦於七十五年
      一月十日分割為一四二八－二及一四二八－四等二筆，是
      原一四二八號土地係蘇天送於六十三年四月二十日買受後
      ，於七十五年一月間已分割成一四二八、一四二八－一－
      至四共五筆土地，其中一四二八－一及一四二八－四等二
      筆土地係計劃道路用地，該一四二八－一又於八十五年八
      月三十一日經徵收，此有土地登記簿謄本在卷足憑（見偵
      查卷第三十二頁、原審卷第六四頁以下）。蘇天送既將非
      道路用地之一四二八、一四二八之二、一四二八之三等三
      筆土地出賣，衡諸常情，自無單獨保留屬道路用地之系爭
      一四二八－一及一四二八－四等二筆土地之理，是被告甲○○辯稱蘇天送委託伊將該土地全部出賣乙節（詳後述之
      ），應屬實情，而蘇天送之子丙○○空言主張其父蘇天送
      並未將該二筆路地出賣云云，顯然無據，委無足憑。
（三）又該一四二八等三筆非道路用地之土地，於七十六年十月
      間出賣予周鴻良之事實，為丙○○所不爭執，本案關於該
      一四二八之一號土地設定抵押權之契約，其上所蓋蘇天送
      之印章，均與出賣予周鴻良之買賣契約書上所蓋印章二式
      均相同，丙○○雖主張該抵押權設定契約上所蓋之蘇天送
      印章係甲○○所盜蓋云云，惟未舉證證明，已嫌無據，且
      出賣予周鴻良之買賣契約書中關於戶籍資料所附之文件為
      戶籍謄本，而系爭抵押權設定契約書中關於蘇天送戶籍資
      料所附之文件，則係蘇天送保管之戶口名簿，丙○○雖稱
      該抵押權設定契約書上之印章係被告等利用與周鴻良間訂
      立買賣契約時所盜蓋，但該戶口名簿如何可由被告取得，
      憑以申請設定抵押，卻無從做合理解釋，反之，依被告甲○○所言，該戶口名簿係蘇天送本人交付，較符常情。
（四）告訴人之父蘇天送於七十六年十一月三十日立具之「授權
      書」及「抵押權設定申請書」內之蘇天送方型及圓型印文
      均與其印鑑相符等情，業經本院民事庭八十五年度重上字
      第八十三號另案給付違約金事件函請刑事警察局鑑定屬實
      在案，有該局八十六年九月二十六日刑鑑字第六五一五八
      號鑑定通知書在該卷可憑（見該卷第九一頁）。又系爭二
      筆土地為道路用地，除本案之抵押權設定契約書外，另有
      土地、建築改良物買賣所有權移轉契約書一份，其上所蓋
      之蘇天送印章亦與該抵押權設定契約書及授權書上蘇天送
      之方章、圓章各一式均相同，且一四二八之一號土地設定
      抵押權之書面，其上所蓋蘇天送之印章，與出賣予周鴻良
      之買賣契約書上所蓋印章，經本院比對結果（長、寬、對
      角線、字體，見偵查卷第六十六頁、第六十八頁）均相符
      合，此有各該文書在卷核對為憑，堪認被告乙○○及甲○○二人所稱：蘇天送將系爭二筆土地出賣予乙○○，因不
      繳土地增值稅未立即辦理所有權移轉登記，然將該二筆土
      地之處分權交由甲○○全權處理，並預先蓋妥所需文件等
      情相符，堪認被告此部分辯詞尚非無憑。
（五）又被告乙○○於七十六年九月五日向蘇天送購買座落台南
      縣永康鄉（現已改制為市○○○段上開系爭土地二筆，並
      已依約付清價金，計二十一萬七千八百元。因該土地為都
      市○○道路用地，為因應政府徵收，乃拒絕過戶，故另經
      雙方協議，於買賣協議書（見偵查卷第三頁）上載明：「
      一、前揭計劃道路原為乙方（乙○○）承買，土地徵收款
      也應歸乙方收取，雙方合意擬辦移轉或設定登記時，再行
      辦理。其設定及買賣證件備齊交周代書保管。如政府機關
      辦理公告徵收時，甲方（蘇天送）應即無條件協同出面領
      取徵收補償款。如甲方不協同出面領取者，願由乙方罰當
      期土地公告現值加五成計算之違約金，如再有遲延，每日
      罰五萬元正，由乙方請求絕不異言。二、乙方不論何年何
      時領取補償款，當日應交出所領之總金額之壹成給付甲方
      作補償金取得，如甲方違約者不在處理內。三、本協議書
      自訂立日（即七十六年十一月三十日）生效，雙方各取得
      徵收款後作廢。」被告乙○○乃於八十五年七月二十五日
      即已對蘇天送提起民事訴訟，經原審以八十五年度重訴字
      第二三五號受理，並提出上開買賣協議書、七十六年九月
      五日成立之買賣契約書、台南縣政府函被告乙○○之八十
      五年五月三十一日八五地用字第０九０八六一號、郵局存
      證信函二七五號（由乙○○為寄件人）、土地登記簿謄本
      、八十四年七月之土地公告現值表等，有本院調閱之上開
      原審八十五年度重訴字第二三五號民事卷宗可資佐證（見
      該原審民事卷第五頁至第二十頁）。時間較早於本件以蘇
      天送名義為告訴人（實為告訴人丙○○）所提起被告二人
      偽造文書之刑事訴訟。且當時之證人即被告甲○○已於第
      一審到庭作證蘇天送確有出賣系爭土地予被告乙○○，並
      證稱：「簽買賣契約書及協議書時，伊本人都在場，買賣
      是由伊介紹的，簽契約書及協議書時，蘇天送本人精神狀
      況很正常。」（見上開原審民事卷第六八頁正面），於本
      院民事上訴審時亦到庭證稱：「（七十六年買賣協議書是
      何情形成立？）這是為了辦登記，要向他（指蘇天送）拿
      增值稅，他說買賣的價錢很低，如果還要付增值稅，他根
      本沒有錢拿了，所以商量結果，就寫這份協議書。」（見
      本院八十五年度重上字第八三號民事卷第一０二頁背面）
      。又甲○○亦陳明：「蘇天送有兩個印鑑章，一個是圓形
      章，一個是方形章，在授權書上有兩個蘇天送印章，第一
      次是蓋圓形章，因為與印鑑證明書不符，伊跟他講，他再
      補蓋方形章；且印章是蘇天送自己保管的，該方形章、圓
      形章都是他（指蘇天送）拿出來給伊蓋的」（見本院上開
      民事卷第一０二頁正面）。況有關授權書上蘇天送之圓形
      印文與變更前印鑑條之蘇天送圓形印文相符，又授權書及
      抵押權設定申請書內蘇天送之方形印文與變更後印鑑條之
      蘇天送方形印文相符，此有上開本院民事庭函請刑事警察
      局鑑驗通知書可據（見本院上開民事卷第九一頁）。又有
      關蘇天送之圓形及方形印鑑亦經本院更審時函請臺南縣永
      康市戶政事務所檢覆蘇天送之印鑑變更登記申請書及印鑑
      卡過院參考（見本院九十年五月三十日收文函件）。亦足
      證印鑑之變更登記均係蘇天送本人親自辦理，並非他人代
      辦。雖上開刑事警察局鑑驗通知書亦指出買賣協議書內之
      方形印文與授權書、及抵押權設定申請書上之蘇天送之方
      形印文不符，然亦不能否定蘇天送曾經授權，此亦經甲○○為證人時經隔離訊問時證述明確，綜合卷內證據足以顯
      示系爭土地確已出售被告乙○○，惟因未辦過戶，雙方遂
      協議由蘇天送出具授權書、及辦理抵押設定以免繳納高額
      土地增值稅，且抵押權之設定申請書上之蘇天送之方形印
      文相符，益證應係蘇天送本人親自授權予代書所為。又設
      定抵押權登記契約書內聲請登記以外之約定事項亦已載明
      本件係擔保七十六年九月五日系爭土地之買賣，茲因該地
      仍保留登記出賣人，出賣人（即債務人）同意於政府機關
      徵收時協同出面領取徵收補償費，如不協同出面領取者．
      願負當期土地公告現值加四成計算違約金甚明（見偵查卷
      第五頁）。又設定抵押權登記申請資料原本（影本，內含
      蘇天送土地登記申請書、抵押權設定契約書、蘇天送之印
      鑑證明、蘇天送及乙○○之戶口名簿）等亦經本院函請臺
      南縣永康市地政事務所檢送在案，有該地政事務所九十年
      七月六日九十所登記字第０五七０二號函暨有關資料可按
      ，查上開印鑑證明暨戶口名簿（並非戶籍謄本，可以向戶
      政事務所申請閱覽得到）均係蘇天送親自始得請領及保管
      之文件既經附於上開抵押權登記申請資料內，自應認確係
      經蘇天送本人所授權無訛。加上授權書上已載明蘇天送委
      任甲○○，委任人因事不能親自到場，茲授權受任人向永
      康地政事務所及有關機關辦理系爭土地之買賣或土地抵押
      權設定登記及會同領取徵收款事件授予特別權限（倘若雙
      方代理或自己兼代理對方之場合，授權人曾有民法第一０
      六條規定之許諾），並蓋有蘇天送變更前、後之印鑑可據
      （見原審卷第三十八頁）。則蘇天送就系爭土地已明確委
      任甲○○就辦理系爭土地之買賣或設定抵押事宜，可以明
      瞭。如系爭土地僅單純設定抵押權，亦不必大費周章，並
      將已買受之事由登載，以保障乙○○之權利；且如係單純
      設定抵押，於七十六年間其金額不大，書具借據即為已足
      ，何以反常以系爭二筆道路之土地設定抵押？雖告訴人丙○○（蘇天送之子）否認買賣協議書、抵押權設定契約書
      、土地登記申請書等之真正，惟並無其他佐證，俾供本院
      審認。
（六）又依七十六年間系爭土地之公告現值計算，即公告現值（
      ４５０元／平方公尺）×土地面積（９４６＋２２平方公
      尺）＝４３５６００元，買賣價格二一七八００元適為上
      開公告現值之一半，並有系爭土地登記簿謄本（見偵查卷
      第三五頁、第三八頁、本院更審卷臺南縣稅捐稽徵處新化
      分處覆本院之九十年七月十六日九十南縣稅新分字第九０
      ０二六００七號函可按、暨被告庭提之地價謄本可據）。
      適與被告乙○○所陳之買價相同。且如扣除系爭土地之二
      筆增值稅（一七八、一二四元＋四一四三元＝一八二二六
      七元），則蘇天送之買賣系爭土地實際僅獲得三五五三三
      元。倘依公告現值之二分之一價額成立買賣，依土地稅法
      第三十條第二項規定經審核低於公告現值者，得由主管機
      關照其自行申報之移轉現值收買或照公告現值徵收土地增
      值稅。亦即主管機關未照價收買時，仍須依公告現值核算
      土地增值稅，均有上開稅捐稽徵處新化分處函之說明可據
      （見本院九十年七月二十日收文）。則被告甲○○所陳蘇
      天送出售系爭土地結果，扣除應負擔之土地增值稅，為賣
      方之蘇天送確實所得無多。矧被告甲○○如當時已知系爭
      土地日後徵收價格高達一、二千萬元，當不致介紹被告乙○○購買，而由其自己或其子周鴻良（戶籍謄本，見偵查
      卷第七十一頁、）名義一併買入系爭土地即可，而不須將
      系爭土地（道路地）分割，排除在周鴻良與蘇天送間買賣
      之外。是蘇天送於出售當時（七十六年）亦必不知系爭土
      地將來（於八十五年）之有一、二千萬元之鉅。如其知悉
      將來地價高漲，徵收款甚高，亦斷不致將系爭土地及周邊
      土地（一四二八、一四二八之三、及一四二八之二地號）
      予以出售。本件實係當時誤以為道路用地價值不高，政府
      徵收價亦當然不多所致。又被告乙○○與蘇天送間買賣契
      約書（私契）與買賣所有權移轉契約書（公契）之價格雖
      有不同（見原審卷第三三頁、第三四頁），私契僅公告現
      值之半價而已，已如上述，而因土地移轉之實務辦理方式
      ，即如本件買賣契約（私契）係以公告現值之半價買賣申
      報及辦理過戶時，必遭退件及補正處理，亦有臺南縣稅捐
      稽徵處新化分處覆本院之九十一年一月二十一日縣稅新分
      二字第０九一０００二一六二號函可據（見本院九十一年
      一月二十四日收文），則上開買賣所有權移轉契約書（公
      契）之價格雖高，然其價格係依當期公告現值全額計算所
      得，自係依規定之申報，且一般民間不動產買賣契約，亦
      有一份私契約（實際買賣價格），另一份公契（據以向政
      府機關報稅之用），並不違背常情。是被告甲○○所稱如
      以低於公告現值之私契申報及辦理過戶，將被退件或命補
      正處理，而應以公告現值之全額申報始為無誤等語，堪以
      採信（本件並未曾辦理買賣移轉現值申報，亦有上開稅捐
      稽徵處新化分處九十年七月十三日九十南縣稅新分字第九
      ００二五四０四號函可據）。而上開買賣協議書上印文之
      真正，亦為告訴人丙○○所不否認（雖主張係被告甲○○
      所蓋，然無證據佐證，見偵查卷第二十七頁末），另蓋有
      蘇天送圓形及方形印鑑章之土地買賣登記聲請書、土地現
      值土地增值稅申報書附卷可稽（見原審卷第七十六頁、第
      八頁），復與蘇天送、周鴻良間買賣土地所用之二印鑑文
      （亦一圓形、一方形印文）相符（長、寬、對角線、字體
      均相符、見偵查卷第六十六頁、第六十八頁），並與蘇天
      送、周鴻良間買賣土地所用之所有權移轉契約書規格相同
      （見偵查卷第六五頁、原審卷第三四頁），亦足見蘇天送
      確有出售系爭土地與被告乙○○之情事，無庸置疑。至系
      爭土地於七十六年九月五日買賣辦理所有權移轉時，是否
      應課徵土地增值稅，經本院函查台南縣稅捐稽徵處新化分
      處結果：認系爭二筆土地免徵土地增值稅係於八十三年一
      月七日總統華總（一）義字第0095號令修正公布，旨揭二
      筆土地若於七十六年九月五日買賣辦理所有權移轉時並無
      上開法令之適用，應無土地法第一百九十六條或第一百九
      十七條規定之適用。有台南縣稅捐稽徵處新化分處九十四
      年五月三日南縣稅新分一字第0940123817號函存卷可佐。
      是系爭土地於七十六年九月五日買賣辦理所有權移轉時，
      仍應課徵土地增值稅，則被告甲○○所稱蘇天送出售系爭
      土地結果，扣除應負擔之土地增值稅，為賣方之蘇天送確
      實所得無多一節，足以採信。
（七）又系爭土地於八十四年七月間之公告現值為每平方公尺一
      萬四千元，有地價證明書在卷可稽（見原審上開民事卷第
      十九頁）。依公告現值加四成計，計達00000000
      元，並有系爭土地中一四二八之一地號之補償費提存書（
      見本院重上字民事卷宗第十七頁）可資佐證，再扣除依買
      賣協議書應給付蘇天送一成之補償金，亦餘000000
      00元。則被告乙○○設定系爭土地之一千五百萬元之抵
      押權，亦未過高（見偵查卷第四頁）。故於設定抵押後，
      如未據清償，亦得於屆期時請求行使抵押權或就滅失時得
      受之賠償金取償，即取得部分徵收款。
（八）至蘇天送與乙○○所簽定之買賣協議書上之蘇天送印文，
      已經十多年之久，模糊不清，且該份協議書上之印章，並
      無須蓋印鑑章，故是否相符，並無關緊要，因此告訴人聲
      請將該部份及上開蘇天送出賣予周鴻良之買賣契約書一併
      送鑑定其上印章是否相符，本院認本件事證已明，無送鑑
      定之必要，附此敘明。
六、綜上所述，本件依調查所得證據尚不足以證明被告二人確有
    被訴之偽造文書等犯行，此外，復查無其他積極證據足資證
    明被告二人有右述犯行，原審以不能證明被告等犯罪，因而
    為被告等無罪之諭知，於法並無違誤，檢察官上訴意旨，以
    被告等供稱：係以公告現值之一半即二十一萬七千八百元之
    低價買受系爭土地，惟違約時則按土地公告現值加五成再加
    每日罰五萬元之違約金，二者顯不相當，足見七十六年十一
    月三十日之買賣協議書係偽造，又蘇天送於八十四年十二月
    二十三日起即已無意識，不可能於八十五年三月八日與被告
    乙○○訂立抵押權設定契約書等為由，指摘原判決不當，又
    當事人真意在買賣，設定抵押權即屬通謀虛偽意思表示，則
    被告有偽造文書使公務員登載不實之罪嫌云云。惟查蘇天送
    既認為自己不可能違約，因此對於違約金之約定，並無異議
    ，雖約定違約金甚高，然契約自由，並不得因此否定其真正
    ，且因道路用地勢必經政府公用徵收，辦理系爭土地所有權
    之移轉固係一種方式，惟上開授權書已有授權被告甲○○辦
    理設定抵押權，協同領取徵收補償款，依契約自由原則，設
    定抵押權目的以取得徵收款，亦無不可，難認係被告等有意
    不辦（反而係告訴人蘇天送之意不辦）所有權之移轉，而設
    定上開抵押權；至蘇天送於八十四年十二月二十三日即已無
    意識，不可能於八十五年三月八日與被告乙○○訂立抵押權
    設定契約書一節，惟設立抵押係根據之前雙方所簽訂之授權
    書而來，且授權書上蘇天送之印文為印鑑章，又有設定抵押
    所需之文件，被告乙○○自可憑此設定抵押，不因以後蘇天
    送陷於無意識，而受影響，因此檢察官上訴意旨，指摘原判
    決不當，為無理由，應予駁回。
據上論結，應依刑事訴訟法第三百六十八條，判決如主文。
本案經檢察官王碧霞到庭執行職務。
中　　華　　民　　國　　94　　年　　6 　　月　　30　　日
                  刑事第四庭    審判長法　官　鄭文肅
                                      法　官　陳珍如
                                      法　官　林勝木
以上正本證明與原本無異。
檢察官如不服本判決應於收受本判決後十日內向本院提出上訴書
，其未敘述上訴理由者並得於提起上訴後十日內向本院補提理由
書。
　　　　　　　　　　　　　　　　　　　書記官　吳秋賢
中　　華　　民　　國　　94　　年　　7 　　月　　1 　　日
